【裁判字號】    95,易,1404
【裁判日期】    951124
【裁判案由】    毒品危害防制條例
【裁判全文】
臺灣桃園地方法院刑事判決              95年度易字第1404號
公  訴  人  臺灣桃園地方法院檢察署檢察官
被      告  甲○○
                    （現另案在臺灣雲林第二監獄執行中）
指定辯護人  楊晴翔
上列被告因毒品危害防制條例案件，經檢察官提起公訴（95年度
毒偵字第3608號），被告於本院行準備程序中就被訴事實為有罪
之陳述，本院合議庭裁定由受命法官獨任進行簡式審判程序，後
經檢察官聲請依協商程序判決，本院判決如下：
    主      文
甲○○施用第一級毒品，累犯，處有期徒刑拾月；扣案之第一級
毒品海洛因壹包（淨重零點壹壹公克，空包裝重零點貳壹公克）
沒收銷燬之。又施用第二級毒品，累犯，處有期徒刑伍月。應執
行有期徒刑壹年壹月；扣案之第一級毒品海洛因壹包（淨重零點
壹壹公克，空包裝重零點貳壹公克）沒收銷燬之。
    事實及理由
一、被告甲○○前因連續施用第一級毒品及施用第二級毒品之罪
    ，經本院以92年度訴字第909 號判決分別判處有期徒刑1 年
    2 月及4 月，合併定應執行之刑1 年4 月確定，另又因偽造
    文書案件，經本院以92年度桃簡字第1272號判決判處有期徒
    刑6 月確定，3 罪後經本院定應執行有期徒刑1 年9 月，其
    於94年7 月13日縮短刑期假釋出監並付保護管束，刑期至94
    年9 月8 日屆滿，假釋未經撤銷，未執行之刑以已執行論（
    構成累犯）。
二、被告另因施用毒品案件，迭經本院裁定送觀察、勒戒及強制
    戒治，於88年3 月31日停止強制戒治付保護管束，而於88年
    10月22日保護管束期滿未經撤銷，其強制戒治視為執行完畢
    。被告又於92年間因施用毒品案件，經本院檢察署檢察官提
    起公訴，而由本院以92年度訴字第909 號判決之（如前「一
    、」所述），並依當時毒品危害防制條例規定聲請本院逕行
    裁定送強制戒治，之後於93年1 月9 日因該條例修正生效而
    轉執行上開有期徒刑。被告竟仍未能戒除毒癮，而基於施用
    第一級毒品海洛因及第二級毒品甲基安非他命之犯意，於95
    年7 月2 日晚上某時許，在桃園縣龜山鄉○○路○ 段1124巷
    9 號住處內，以針筒注射及燒烤吸食器吸煙之方式，分別施
    用第一級毒品海洛因及第二級毒品甲基安非他命各1 次；嗣
    為警於翌日（3 日）晚上8 時30分許，在桃園縣龜山鄉○○
    路139 號前查獲，並扣得第一級毒品海洛因1 包（淨重0.11
    公克、空包裝重0.21公克）。案經桃園縣政府警察局龜山分
    局報請本院檢察署檢察官偵查起訴。
三、證據名稱：
  (一)被告於本院準備程序中之自白。
  (二)台灣檢驗科技股份有限公司濫用藥物尿液檢驗報告及被採尿
    人姓名編號對照表（編號：J-5095號）各1件。
  (三)法務部調查局鑑定通知書1件。
  (四)扣案之上開海洛因1包。
四、本件經檢察官與被告於審判外達成協商之合意，且被告業已
    認罪，其合意內容為：被告願受之科刑範圍為：施用第一級
    毒品部分，有期徒刑10月；施用第二級毒品部分，有期徒刑
    5 月；應執行有期徒刑1 年1 月（且犯罪事實業已由公訴檢
    察官更正如上）。經查上開合意並無刑事訴訟法第455 條之
    4 第1 項所列情形之一，檢察官聲請改依協商程序而為判決
    ，本院爰不經言詞辯論，於協商合意範圍內為協商判決，合
    先敘明。
五、查被告於88年10月22日強制戒治執行完畢後，5 年內已經再
    犯施用毒品之罪，且業經依法追訴處罰（詳如「二、」所述
    ），縱其本次施用毒品之時間（95年7 月2 日）在初犯強制
    戒治執行完畢釋放5 年之後，仍應由檢察官逕行起訴（最高
    法院95年度台非字第59、104 號等判決意旨參照）。
六、扣案之上開第一級毒品海洛因1 包，係查獲之第一級毒品，
    不問是否屬於犯人所有，應依毒品危害防制條例第18條第1
    項前段之規定，諭知沒收銷燬；且空包裝部分，亦經法務部
    調查局說明「本局鑑驗毒品秤重主要係以傾倒，必要時亦會
    輔以刮杓刮取之方式，儘可能將原送驗包裝袋內毒品與包裝
    袋分離後各別秤重，所得之毒品重量稱為『淨重』，包裝袋
    重量則以『空包裝重』稱之，然無論依上述何種方式分離，
    原送驗包裝袋內均仍會有微量毒品成分殘留」等語，此亦有
    該局93年11月16日調科壹字第09362396550 函可參，是包裝
    袋與海洛因無法完全析離之，均應依毒品危害防制條例第18
    條第1 項前段併諭知沒收銷燬之。
七、應適用之法條：刑事訴訟法第273 條之1 第1 項、第455 條
    之2 第1 項、第455 條之4 第2 項、第455 條之8 、第455
    條之11第2 項，毒品危害防制條例第10條第1 項、第2 項、
    第18條第1 項前段，刑法第11條、第51條第5 款、第47條第
    1 項，逕以判決處如主文所示之刑。
八、協商判決除有刑事訴訟法第455 條之4 第1 項第1 款於本訊
    問程序終結前，被告撤銷協商合意或檢察官撤回協商聲請者
    ；第2 款被告協商之意思非出於自由意志者；第4 款被告所
    犯之罪非第455 條之2 第1 項所定得以聲請協商判決者；第
    6 款被告有其他較重之裁判上一罪之犯罪事實者；第7 款法
    院認應諭知免刑或免訴、不受理者情形之一，及違反同條第
    2 項「法院應於協商合意範圍內為判決；法院為協商判決所
    科之刑，以宣告緩刑或二年以下有期徒刑、拘役或罰金為限
    」之規定者外，不得上訴。
九、本件如得上訴，而如不服本件判決，得自收受判決送達之日
    起10日內，向本院提出上訴書狀（須附繕本），上訴於第二
    審法院。
中    華    民    國    95    年    11    月    24    日
                  刑事第五庭    法  官  吳勇毅
以上正本證明與原本無異。
                                書記官  陳夏施
中    華    民    國    95    年    11    月    30    日
附錄論罪科刑法條全文：
毒品危害防制條例第10條
施用第一級毒品者，處 6 月以上 5 年以下有期徒刑。
施用第二級毒品者，處 3 年以下有期徒刑。


司法院資訊處製作；財團法人民間司法改革基金會備份。
